臺灣雲林地方法院刑事判決
110年度訴字第357號
公  訴  人  臺灣雲林地方檢察署檢察官
被      告  李恭賢



選任辯護人  陳世勳律師(法扶律師)          
被      告  蔡雅婷



選任辯護人  陳奕璇律師(法扶律師)          
上列被告因違反毒品危害防制條例案件，經臺灣嘉義地方檢察署
檢察官提起公訴（110年度偵緝字第128號、110年度偵字第2971
號），經臺灣嘉義地方法院受理後（110年度訴字第177號），認
管轄錯誤並判決移轉管轄而移送本院，本院判決如下：
    主  文
甲○○販賣第二級毒品，處有期徒刑壹年陸月。未扣案之犯罪所得
新臺幣壹仟元沒收，於全部或一部不能沒收或不宜執行沒收時，
追徵其價額。
丁○○幫助販賣第二級毒品，處有期徒刑壹年拾月。
    事  實
一、甲○○、丁○○前為夫妻關係（已於民國109年7月20日離婚），
    2人均明知甲基安非他命為毒品危害防制條例第2條第2項第2
    款所列之第二級毒品，依法不得販賣及持有。丁○○於109年4
    月3日晚上8時6分、8分許，因甲○○忙碌無法接聽電話，而持
    甲○○之門號0000000000號行動電話，連續接聽由周奕森持用
    之門號0000000000號行動電話、乙○○持用之門號0000000000
    號行動電話所撥入之通話後，獲悉乙○○欲購買甲基安非他命
    ，而基於幫助販賣第二級毒品之犯意，將上情告知甲○○，並
    協助甲○○與對方確認毒品交易事宜後轉知甲○○（詳細通話內
    容如附表所示），而提供便利販賣之助力，甲○○竟基於販賣
    第二級毒品以營利之犯意，於同日晚上9時許，前往雲林縣○○鄉○○○○○○○設○○縣○○鄉○○路0號），以新臺幣（下同）1,000
    元之價格，販賣第二級毒品甲基安非他命1包與乙○○，並向
    其收取價金，而完成交易。
二、案經嘉義縣警察局移送臺灣嘉義地方檢察署檢察官偵查起訴
    後，經臺灣嘉義地方法院判決移轉管轄至本院。
    理  由
壹、證據能力
一、按被告以外之人於審判外之陳述，雖不符刑事訴訟法第159
    條之1至第159條之4之規定，而經當事人於審判程序同意作
    為證據，法院審酌該言詞陳述或書面陳述作成時之情況，認
    為適當者，亦得為證據；當事人於法院調查證據時，知有同
    法第159條第1項不得為證據之情形，而未於言詞辯論終結前
    聲明異議者，視為有前項之同意，刑事訴訟法第159條之5定
    有明文。本判決所引用之供述證據，檢察官、被告甲○○、丁○○及其等之辯護人均明示同意有證據能力（本院卷一第274
    至275頁、第372至373頁；本院卷二第41至42頁），且於本
    案言詞辯論終結前均未聲明異議，本院審酌該等證據作成時
    之情況，並無違法取證或其他瑕疵，認為適於作為本案認定
    事實之依據，且經本院於審理期日依法踐行調查證據程序，
    該等供述證據自得為本案之證據使用。
二、本判決下列所引用卷內之非供述證據，與本案犯罪待證事實
    具有關聯性，無證據證明係公務員違背法定程序所取得，檢
    察官、被告及辯護人亦均未主張排除下列文書證據、證物之
    證據能力，迄本院言詞辯論終結前均未表示異議，復經本院
    提示調查，亦得為本案之證據使用。
貳、認定犯罪事實所憑之證據及理由
一、「安非他命」、「甲基安非他命」均係屬毒品危害防制條例
    第2條第2項第2款所列之第二級毒品，安非他命多為硫酸鹽
    或鹽酸鹽，可溶於水，為白色、略帶苦味之結晶，甲基安非
    他命亦多為硫酸鹽或鹽酸鹽，可溶於水，亦為白色、略帶苦
    味之似冰糖狀結晶，但使用劑量及致死劑量，仍屬有別，且
    目前國內發現者都為甲基安非他命的鹽酸鹽，國內緝獲之安
    非他命藥物，多為甲基安非他命，有行政院衛生署管制藥品
    管理局（現改制為衛生福利部食品藥物管理署）93年2月9日
    管檢字第0930001092號函、93年12月22日管檢字第09300122
    51號函闡述甚詳，可見安非他命與甲基安非他命係毒性有差
    別之第二級毒品（最高法院97年度台上字第4536號判決意旨
    可參）。本案雖未扣得上開犯行所用之毒品，惟參酌安非他
    命在國內取得不易，施用情形較少，且衡諸一般施用毒品者
    對於所施用之毒品究為「安非他命」、「甲基安非他命」，
    並無辨明之能力等情，足認被告2人、證人周奕森、乙○○於
    本案相關筆錄中所述及起訴書所載毒品「安非他命」均應係
    「甲基安非他命」，應堪認定，合先敘明。
二、上開犯罪事實，業據被告甲○○、丁○○分別於警詢、偵訊、本
    院準備程序及審理時均坦承不諱（警7994卷第1至7頁、第8
    至14頁；偵緝卷第51至52頁；本院卷一第273頁、第276頁、
    第371頁、第374至377頁；本院卷二第76至80頁），核與證
    人周奕森、乙○○於警詢及偵訊時之證述大致相符（警7994卷
    第15至72頁、第83至92頁、第95至99頁、第100至104頁、第
    107至111頁；偵10821卷第38至40頁、第46至47頁），並有
    通訊監察譯文（警7994卷第4至5頁；內容詳如附表所示）、
    臺灣嘉義地方法院109年聲監續字第168號通訊監察書暨電話
    附表（警7994卷第113至114頁）、門號0000000000號、0000
    000000號、0000000000號、0000000000號用戶資料查詢結果
    （警7994卷第115至117頁）、嘉義縣警察局中埔分局111年3
    月21日嘉中警偵字第1110005484號函及所附通訊監察光碟2
    片（本院卷一第433頁）、臺灣嘉義地方法院111年3月21日
    嘉院傑檔字第1110000405號函及所附109年度聲監可字第20
    號案卷（本院卷第437頁）各1份在卷可稽。
三、販賣毒品者，其主觀上須有營利之意圖，且客觀上有販賣之
    行為，即足構成，至於實際上是否已經獲利，則非所問。即
    於有償讓與他人之初，係基於營利之意思，並著手實施，而
    因故無法高於購入之原價出售，最後不得不以原價或低於原
    價讓與他人時，仍屬販賣行為。有償轉讓者，必須始終無營
    利之意思，而以原價或低於原價讓與他人，才可認為不屬於
    販賣行為，而僅以轉讓罪論處。衡以近年來毒品之濫用，危
    害國民健康與社會安定日益嚴重，治安機關對於販賣或施用
    毒品之犯罪行為，無不嚴加查緝，各傳播媒體對於政府大力
    掃毒之決心亦再三報導，已使毒品不易取得且物稀價昂，苟
    被告於有償交付毒品之交易過程中無利可圖，縱屬至愚，亦
    無甘冒被取締移送法辦判處重刑之危險而平白從事上開毒品
    交易之理。是其販入之價格必較其出售之價格為低，而有從
    中賺取買賣價差或量差牟利之意圖及事實，應屬合理認定。
    又販賣毒品係違法行為，非可公然為之，而毒品亦無公定價
    格，係可任意分裝增減分量及純度，且每次買賣之價格、數
    量，亦隨時依雙方之關係深淺、資力、需求量、對行情之認
    知、來源是否充裕、查緝是否嚴緊、購買者被查獲時供述購
    買對象之可能風險之評估等因素，而異其標準，機動調整，
    非可一概論之。從而販賣之利得，除非經行為人詳細供出所
    販賣之毒品之進價及售價，且數量俱臻明確外，實難察得其
    交易實情，然販賣者從價差或量差中牟利，方式雖異，惟其
    販賣行為意在營利則屬同一。從而，舉凡「有償交易」，除
    足以反證行為人確係另基於某種非圖利本意之關係外，通常
    尚難因無法查悉其精確之販入價格，作為是否高價賣出之比
    較，諉以無營利之意思而阻卻販賣犯行之追訴（最高法院10
    7年度台上字第2233號判決意旨參照）。審酌被告甲○○於本
    案案發當時已為具有通常智識能力之成年人，且前有違反毒
    品危害防制條例案件之紀錄，有其臺灣高等法院被告前案紀
    錄表在卷足憑，被告甲○○對於販賣毒品屬國家嚴格取締之重
    罪，當無不知之理，苟無利潤可圖，應不至於甘冒遭查緝法
    辦而罹重刑之風險，且本案被告甲○○與證人乙○○交易第二級
    毒品甲基安非他命屬有償交易，被告甲○○於本院審理時亦自
    承：我賣一包毒品前會先撥一點量出來供自己施用等語（本
    院卷二第76頁），是認被告甲○○確實利用販賣毒品行為以獲
    取量差，藉此供自己施用之利益，而主觀上有販賣毒品以營
    利之意圖至明。
四、刑法上之幫助犯，係對於犯罪與正犯有共同之認識，而以幫
    助之意思，對於正犯資以助力，而未參與實施犯罪之行為者
    而言（最高法院75年度台上字第1509號、84年度台上字第59
    98號、第6475號及88年度台上字第1270號判決可資參照），
    故如未參與實施犯罪構成要件之行為，且係出於幫助之意思
    提供助力，即屬幫助犯，而非共同正犯。查被告丁○○與被告
    甲○○前為夫妻關係，其就本案犯行，係幫忙被告甲○○接聽證
    人周奕森、乙○○所撥入之電話，協助被告甲○○與其等聯繫交
    易毒品事宜後轉知被告甲○○，由被告甲○○前往古坑國小前，
    將第二級毒品甲基安非他命1包交付與證人乙○○，並向證人
    乙○○收取價金1,000元，性質上可認為被告丁○○所為係販賣
    第二級毒品構成要件以外之幫助行為，應論以販賣第二級毒
    品之幫助犯。
五、綜上所述，被告2人上開自白與客觀事證相符，可以採信，
    本案事證明確，被告上開所示之犯行，均堪認定，應依法論
    科。
參、論罪科刑
一、行為後法律有變更者，適用行為時之法律。但行為後之法律
    有利於行為人者，適用最有利於行為人之法律，刑法第2條
    第1項定有明文。查被告2人為本案行為後，毒品危害防制條
    例第4條第2項、第17條第2項於109年1月15日修正公布施行
    ，並自同年7月15日起生效，修正前規定為：「製造、運輸
    、販賣第二級毒品者，處無期徒刑或7年以上有期徒刑，得
    併科新臺幣1,000萬元以下罰金」、「犯第4條至第8條之罪
    於偵查及審判中均自白者，減輕其刑」；修正後規定為：「
    製造、運輸、販賣第二級毒品者，處無期徒刑或10年以上有
    期徒刑，得併科新臺幣1,500萬元以下罰金」、「犯第4條至
    第8條之罪於偵查及歷次審判中均自白者，減輕其刑」，經
    比較結果，修正後之規定將有期徒刑及罰金刑之刑度均提高
    ，並限縮第17條第2項減輕其刑規定之範圍為「偵查及歷次
    審判中均自白」。經整體比較修正前、後法結果，以修正前
    毒品危害防制條例第4條第2項、第17條第2項規定較有利於
    被告，是依刑法第2條第1項前段之規定，就被告2人本案犯
    行，自應適用行為時即修正前毒品危害防制條例第4條第2項
    、第17條第2項規定，合先敘明。
二、核被告甲○○所為，係犯修正前毒品危害防制條例第4條第2項
    之販賣第二級毒品罪；被告丁○○所為，係犯刑法30條第1項
    前段、修正前毒品危害防制條例第4條第2項之幫助販賣第二
    級毒品罪。被告甲○○因販賣第二級毒品而持有毒品之低度行
    為，為販賣第二級毒品之高度行為所吸收，不另論罪。起訴
    書雖認被告丁○○所為係犯毒品危害防制條例第4條第2項之販
    賣第二級毒品罪，惟業經檢察官當庭變更起訴法條（本院卷
    二第62頁），考量基本社會事實同一，且經本院於審理程序
    時一併告知被告丁○○上開罪名（本院卷二第40頁），無礙於
    被告丁○○及其辯護人防禦權之行使，本院自無庸變更起訴法
    條，附此敘明。
三、刑之減輕　
　㈠刑法第30條部分
　　幫助犯之處罰，得按正犯之刑減輕之，刑法第30條第2項定
    有明文。查被告丁○○就本案犯行，係幫助他人犯罪，為幫助
    犯，審酌其參與情節較正犯為輕，依刑法第30條第2項之規
    定減輕其刑。
　㈡被告2人所涉部分，均有修正前毒品危害防制條例第17條第2
    項之適用：
　　查被告甲○○、丁○○就本案販賣第二級毒品、幫助販賣第二級
    毒品之犯行，分別於偵查及審理時俱坦承不諱（警7994卷第
    1至7頁、第8至14頁；偵緝卷第51至52頁；本院卷一第273頁
    、第276頁、第371頁、第374至377頁；本院卷二第76至80頁
    ），依上揭說明，均應依修正前毒品危害防制條例第17條第
    2項規定減輕其刑。被告丁○○所涉部分，並依刑法第70條規
    定遞減之。
　㈢被告甲○○所涉部分，有毒品危害防制條例第17條第1項之適用
　　被告甲○○曾配合警方偵辦，主動供述其本案犯行之毒品來源
    為曾靜宜，並提供相關資料予警員偵辦，且曾靜宜於109年3
    月29日販賣第二級毒品與被告甲○○部分，業經臺灣嘉義地方
    檢察署檢察官以109年度偵字第5341號、第5551號、第5571
    號、第6174號偵查後起訴，業經臺灣嘉義地方法院以109年
    度訴字第517號判決判處罪刑等情，有嘉義縣警察局110年12
    月10日嘉縣警刑偵三字第1100061463號函及所附刑事案件移
    送書（本院卷一第287至295頁）、嘉義縣警察局中埔分局11
    1年2月26日嘉中警偵字第1110003857號函及所附刑事案件移
    送書（本院卷一第345至363頁）、臺灣嘉義地方檢察署111
    年4月8日嘉檢曉宿109偵6174字第1119009344號函及所附移
    送書、起訴書、筆錄及手機翻拍畫面影本（本院卷一第405
    至431頁）各1份、臺灣嘉義地方法院109年度訴字第517號刑
    事判決1份（本院卷一第191頁至第197頁）存卷可參。從而
    ，被告甲○○本案犯行，應有毒品危害防制條例第17條第1項
    減刑規定之適用，爰依上開規定減輕其刑，並依刑法第71條
    第2項規定遞減，先依較少之數減輕之。
　㈣至被告丁○○之辯護人雖辯護以：被告丁○○坦承幫助販賣第二
    級毒品之犯行，請考量本案交易金額、數量很少，與一般毒
    梟販毒之情節不同，且被告丁○○現有2名幼子需要扶養，請
    就被告丁○○本案犯行，依刑法第59條再減輕其刑等語（本院
    卷二第85頁）。惟按刑法第59條規定之酌量減輕其刑，必須
    犯罪另有特殊之原因與環境，在客觀上足以引起一般同情，
    認為即使予以宣告法定最低度刑，猶嫌過重者，始有其適用
    。此所謂法定最低度刑，固包括法定最低本刑；惟遇有其他
    法定減輕之事由者，則應係指適用其他法定減輕事由減輕後
    之最低度刑而言。倘被告別有其他法定減輕事由者，應先適
    用法定減輕事由減輕其刑後，猶認其犯罪之情狀顯可憫恕，
    即使科以該減輕後之最低度刑仍嫌過重者，始得適用刑法第
    59條規定酌量減輕其刑（最高法院107年度台上字第2512號
    判決參照）。本院審酌被告丁○○所為本案幫助販賣第二級毒
    品之犯行，戕害購毒者身心健康，助長毒品流通，對社會治
    安危害甚鉅，倘遽予憫恕，除對其個人難收改過遷善之效，
    無法達到刑罰特別預防之目的外，亦易使其他犯罪者心生投
    機、甘冒風險繼續犯罪，無法達到刑罰一般預防之目的，雖
    被告丁○○幫助販賣毒品次數僅1次、價量亦非甚鉅，但綜合
    犯罪情節，實無何等足以引起一般同情之客觀情狀而應予以
    憫恕之情，況其所為之犯行，經依前揭說明減輕其刑後，已
    較原先之法定最低度刑大幅降低，並無情輕法重而有違罪刑
    相當及比例原則之情形，衡以本案犯罪情節，客觀上無足以
    引起一般同情，顯可憫恕之情狀，故無援用刑法第59條酌減
    其刑之必要，其辯護人請求依刑法第59條規定酌減其刑，礙
    難准許。
四、被告甲○○固有起訴書所記載之違反毒品危害防制條例之前科
    （本院卷第39頁），但檢察官就被告構成累犯之事實及應加
    重其刑事項，未具體指出證明之方法，本院參照最高法院刑
    事大法庭110年度台上大字第5660號裁定意旨，僅將被告之
    前科紀錄列入刑法第57條第5款「犯罪行為人之品行」之量
    刑審酌事由（詳後述），爰不依累犯規定加重其刑。
五、爰審酌被告2人均明知第二級毒品甲基安非他命戕害施用者
    身心健康，染癮後難以戒除，可能造成生命危險之生理成癮
    性及心理依賴性，除影響其個人及家庭生活外，更可能因此
    衍生其他犯罪，嚴重危害社會治安及國民健康，為世界各國
    極力查緝之犯罪類型，竟不思守法自制，無視國家杜絕毒品
    犯罪之禁令，分別為販賣第二級毒品、幫助販賣第二級毒品
    之行為，所為均應非難，且被告甲○○前有違反毒品危害防制
    條例之前科紀錄，素行非佳，有其臺灣高等法院被告前案紀
    錄表1份在卷可佐，竟猶不知惕勵，再犯本案犯行；惟念及
    被告2人犯後坦承犯行，被告甲○○並配合警方主動供出毒品
    上手，業如前述，犯後態度尚佳，復考量被告2人所為販賣
    第二級毒品、幫助販賣第二級毒品之次數僅1次、數量為1,0
    00元，被告丁○○並無獲利，而被告甲○○所獲取量差之利益，
    與大盤、中盤出售數量龐大之毒品以牟取暴利之情形終究有
    別；另參以被告甲○○於本院審理時自陳為國中畢業之智識程
    度，入監服刑前從事殯葬業，月薪約3萬多元，離婚，育有2
    名未成年子女（與被告丁○○約定1人扶養1名子女），家中尚
    有祖父、姊妹，小孩現由祖父照顧（本院卷二第81至83頁）
    ，並提出戶籍謄本、祖父之國立成功大學醫學院附設醫院斗
    六分院中文診斷證明書、中華民國身心障礙證明、嘉義縣梅
    山鄉雙溪村村民清寒證明書（本院卷一第85至89頁）各1份
    之家庭生活經濟狀況；被告丁○○於本院審理時自陳為高職肄
    業之智識程度，入監服刑前為家管，離婚，育有3名未成年
    子女（其中2名子女，已與被告甲○○約定1人扶養1名子女，
    另1名子女現由寄養家庭扶養），家中尚有祖父母、女兒、
    弟弟、妹妹，小孩現由祖母照顧（本院卷二第81至83頁）之
    家庭生活經濟狀況，暨檢察官對量刑之意見等一切情狀，分
    別量處如主文所示之刑。
肆、沒收
一、查被告甲○○本案犯行，已取得販毒價金，業據其於本院準備
    程序時供承在卷（本院卷一第276頁），因前開價款，為被
    告甲○○販賣毒品之犯罪所得，爰依刑法第38條之1第1項前段
    規定，於其所犯罪名項下宣告沒收，且因犯罪所得未扣案，
    併依刑法第38條之1第3項規定，宣告於全部或一部不能沒收
    或不宜執行沒收時，追徵其價額。至被告丁○○於本院準備程
    序時供稱未因本案犯行取得利益等情（本院卷一第376頁）
    ，且卷內尚乏積極證據證明被告丁○○因此實際獲有報酬，自
    無從遽認其有何實際獲取之犯罪所得，爰不予諭知沒收或追
    徵其犯罪所得。
二、未扣案之OPPO廠牌行動電話1支（搭配門號0000000000號SIM
    卡1張）為被告甲○○所有，供被告丁○○於上開時間幫忙被告
    甲○○接聽電話，與證人周奕森、乙○○聯絡毒品交易事宜所用
    ，惟上開行動電話亦同為臺灣嘉義地方法院109年度訴字第3
    39號、臺灣高等法院臺南分院109年度上訴字第1214號、最
    高法院110年度台上字第3504號案件中，供被告甲○○與藥腳
    聯絡所用之物，並經上開判決諭知沒收，且上開行動電話業
    經臺灣嘉義地方檢察署檢察官於110年7月15日命令執行沒收
    ，有上開判決、檢察官扣押（沒收）物品處分命令各1份在
    卷可按（本院卷一第97至152頁、第189頁），可見未扣案之
    行動電話1支業已沒收而不存在，故毋庸再諭知沒收。　
據上論斷，應依刑事訴訟法第299條第1項前段，（修正前）毒品
危害防制條例第4條第2項、第17條第2項，毒品危害防制條例第1
7條第1項，刑法第2條第1項前段、第11條、第30條第1項前段、
第2項、第38條之1第1項前段、第3項，判決如主文。
本案經檢察官丙○○提起公訴，檢察官蕭仕庸、吳淑娟到庭執行職
務。　　　　
中　　華　　民　　國　　111 　年　　5　　月　　19 　　日
                  刑事第六庭  審判長法  官  鍾世芬

                                    法  官  陳韋仁

                                    法  官  簡伶潔
以上正本證明與原本無異。  
如不服本判決應於收受送達後20日內向本院提出上訴書狀，並應
敘述具體理由；其未敘述上訴理由者，應於上訴期間屆滿後20日
內向本院補提理由書（均須按他造當事人之人數附繕本）「切勿
逕送上級法院」。　
                                    書記官  曾千庭
中　　華　　民　　國　　111 　年　　5 　　月　　20　　日
附錄本案論罪科刑法條全文：
修正前毒品危害防制條例第4條
製造、運輸、販賣第一級毒品者，處死刑或無期徒刑；處無期徒
刑者，得併科新臺幣2千萬元以下罰金。
製造、運輸、販賣第二級毒品者，處無期徒刑或7年以上有期徒
刑，得併科新臺幣1千萬元以下罰金。
製造、運輸、販賣第三級毒品者，處7年以上有期徒刑，得併科
新臺幣7百萬元以下罰金。
製造、運輸、販賣第四級毒品者，處5年以上12年以下有期徒刑
，得併科新臺幣3百萬元以下罰金。
製造、運輸、販賣專供製造或施用毒品之器具者，處1年以上7年
以下有期徒刑，得併科新臺幣1百萬元以下罰金。
前五項之未遂犯罰之。

中華民國刑法第30條
幫助他人實行犯罪行為者，為幫助犯。雖他人不知幫助之情者，
亦同。
幫助犯之處罰，得按正犯之刑減輕之。

附表：通訊監察譯文一覽表
編號   時      間      通 訊 監 察 譯 文 內 容   備      考  １  109年4月3日晚間8時6分23秒 Ａ：0000000000（被告甲○○持用，被告丁○○接聽） ↑ Ｂ：0000000000（周奕森） ㈠佐證起訴書犯罪事實一 ㈡通訊監察譯文出處：警7994卷第11至12頁   Ａ：喂 Ｂ：喂，怎麼都是妳在…，他怎麼都不接電話　　 Ａ：沒啦，他在忙 Ｂ：我們後面那個要找他啦，說都不接 　　電話啦 Ａ：誰？ Ｂ：下午上去那個啦 Ａ：對 Ｂ：你們現在有要下來嗎？ Ａ：欸要做什麼嗎？ Ｂ：他應該要「那個」吧 Ａ：欸等我一下，等我一下…喂叔公 Ｂ：恩 Ａ：甘方便跟你問一下，他大概要多少 　　？ Ｂ：我不知道捏，我要跟他問看看 Ａ：是喔 Ｂ：不然我叫他打給妳好了 Ａ：好啊好啊   ２   109年4月3日晚間8時8分23秒 Ａ：0000000000（被告甲○○持用，被告丁○○接聽） ↑ Ｂ：0000000000（乙○○）    Ｂ：喂　　 Ａ：喂 Ｂ：欸大貢呢？ Ａ：哥，他在忙 Ｂ：他在忙，要過去找他，要過去哪裡 　　找？ Ａ：哥，我先你問一下，你要多少？ Ｂ：應該是「1罐」啦 Ａ：啊…現金嗎？ Ｂ：可以「差」（指賒欠）嗎？ Ａ：因為我們現在沒有「現的」捏 Ｂ：對啊，這樣也是現金而已 Ａ：好，「1」喔 Ｂ：要過去哪裡找妳？ Ａ：我先打電話給人之後，再打給你 Ｂ：好啊 Ａ：好